# 求助陈版，房地产企业购地借款利息能否资本化

提问人：liuweisheng 时间：2021-11-02 14:55:27
房地产企业购地，计入存货，用于建造对外出售的房屋，购买土地对应的借款利息能否资本化。
谢谢版主解惑

回答人：chenyiwei
不可以。因为购地行为发生时，尚不满足“为使资产达到预定可使用或者可销售状态所必要的购建或者生产活动已经开始”的条件，故购地借款的利息不可以资本化。
另外，因为目前的监管规则是要求房地产开发企业购地必须使用自有资金，如果出现购地借款利息资本化的情况，等于坐实了存在违规行为，要考虑由此导致的合规性风险。